臺灣屏東地方法院刑事判決　　　　　　　99年度訴字第1214號
公　訴　人　臺灣屏東地方法院檢察署檢察官
被　　　告　許月娥
上列被告因違反毒品危害防制條例案件，經檢察官提起公訴（99
年度毒偵字第1708號、第1997號），被告於本院準備程序中為有
罪之陳述，經合議庭裁定由受命法官獨任進行簡式審判程序，判
決如下：
    主  文
許月娥施用第一級毒品，累犯，處有期徒刑玖月，扣案之海洛因
壹包（驗後淨重零點零貳公克）沒收銷燬之。
    事實及理由
一、本院認定被告許月娥之犯罪事實、證據，除於證據部分增列
    被告於本院審理之自白外，餘均與檢察官起訴書之記載相同
    ，茲引用之（如附件）。
二、查海洛因係毒品危害防制條例第2條第2項第1 款所列之第一
    級毒品。核被告所為，係犯毒品危害防制條例第10條第1 項
    之施用第一級毒品罪。被告於施用毒品海洛因而持有該毒品
    之低度行為，應為施用之高度行為所吸收，不另論罪。被告
    有如起訴書所載之論罪科刑資料，有臺灣高等法院被告前案
    紀錄表可按，是被告於徒刑之執行完畢後5 年內故意再犯本
    件有期徒刑以上之罪，為累犯，應加重其刑。爰審酌被告於
    觀察、勒戒後，仍不知警惕，不思尋求正當之身心發展，竟
    又施用足以導致精神障礙、性格異常，甚至造成生命危險之
    毒品，戕害一己之身心健康，對社會治安可能之危害程度非
    微，惟念及其於犯罪後能坦承犯行，犯後態度尚可，及其智
    識程度為國中肄業、經濟狀況勉持等一切情狀，量處如主文
    所示之刑。扣案之海洛因1 包（驗後淨重0.02公克），應依
    毒品危害防制條例第18條第1 項前段規定，沒收銷燬之。
據上論斷，應依刑事訴訟法第273 條之1 第1 項、第299 條第1
項前段、第310 條之2 、第454 條第2 項，毒品危害防制條例第
10條第1 項、第18條第1 項前段，刑法第11條前段、第47條第1
項，判決如主文。
本案經檢察官楊境碩到庭執行職務。
中    華    民    國   100    年    2     月    14    日
                  刑事第四庭    法  官  蔡玉雪
以上正本證明與原本無異。
如不服本判決應於收受判決後10日內向本院提出上訴書狀，並應
敘述具體理由；其未敘述上訴理由者，應於上訴期間屆滿後20日
內向本院補提理由書（均須按他造當事人之人數附繕本）「切勿
逕送上級法院」。
中    華    民    國   100    年    2     月    14    日
                                書記官  黃麗燕
附錄論罪科刑法條：
毒品危害防制條例第10條第1項
施用第一級毒品者，處6月以上5年以下有期徒刑。
【附件】
臺灣屏東地方法院檢察署檢察官起訴書
                                    99年度毒偵字第1708號
                                    99年度毒偵字第1997號
    被      告  許月娥  女  28歲（民國○○年○月○○日生）
                        住屏東縣東港鎮○○街47之5號
                        國 民身分證統一編號：Ｚ000000000號
上列被告因違反毒品危害防制條例案件，業經偵查終結，認應提
起公訴，茲敘述犯罪事實、證據並所犯法條如下：
        犯罪事實
一、許月娥前於民國93年間，因施用毒品案件，經臺灣屏東地方
    法院裁定送觀察、勒戒，因認無繼續施用毒品傾向，於93年
    12月8日出所，並經本署檢察官以93年度毒偵字第2242號、
    2335號不起訴處分確定。又於95年間因施用及持有毒品案件
    ，經本署檢察官提起公訴，復經臺灣屏東地方法院判處有期
    徒刑7月及4月確定，前揭2罪接續執行，於98年1月2日縮刑
    期滿執行完畢，詎不知悔改，基於施用第一級毒品海洛因之
    犯意，於99年7月18日15時許，在屏東縣新園鄉○○路港西
    活動中心前，以將海洛因滲入香煙內吸食之方式，施用第一
    級毒品海洛因1次，嗣於99年7月18日15時50分許，在上址為
    警查獲，並扣得第一級毒品海洛因0.2公克，經其同意採驗
    尿液送驗，結果呈嗎啡陽性反應。
二、案經屏東縣政府警察局東港分局報告偵辦。
        證據並所犯法條
一、證據清單及待證事實
┌──┬───────────┬───────────┐
│編號│證據清單              │待證事實              │
├──┼───────────┼───────────┤
│ 1  │被告許月娥之自白。    │坦承於上揭時、地施用第│
│    │                      │一級毒品海洛因之事實。│
├──┼───────────┼───────────┤
│ 2  │(1)屏東縣政府警察局東港│被告於上開時、地施用第│
│    │分局尿液代號與真實姓名│一級毒品海洛因之事實。│
│    │對照表、台灣檢驗科技股│                      │
│    │份有限公司濫用藥物尿液│                      │
│    │檢驗報告各1份（99年度 │                      │
│    │毒偵字第1708號）      │                      │
│    │(2)本署施用毒品犯受保護│                      │
│    │管束人尿液檢體監管記錄│                      │
│    │表、台灣檢驗科技股份有│                      │
│    │限公司濫用藥物尿液檢驗│                      │
│    │報告各1份（99年度毒偵 │                      │
│    │字第1997號）          │                      │
├──┼───────────┼───────────┤
│ 3  │扣案之第一級毒品海洛因│同上。                │
│    │0.2 公克。            │                      │
├──┼───────────┼───────────┤
│ 4  │高雄市立凱旋醫院濫用藥│扣案之毒品經送驗後檢出│
│    │物成品檢驗鑑定書1份。 │有第一級毒品海洛因成份│
│    │                      │之事實。              │
├──┼───────────┼───────────┤
│ 5  │本署刑案資料查註紀錄表│被告於前案觀察、勒戒執│
│    │、全國施用毒品案件紀錄│行完畢5年內，經依法追 │
│    │表各1份               │訴處罰，故其再犯本件之│
│    │                      │罪，已不合於毒品危害防│
│    │                      │制條例第20條第3項「5年│
│    │                      │後再犯」之規定，應依同│
│    │                      │條例第23條第2項規定， │
│    │                      │依法追訴。            │
└──┴───────────┴───────────┘
 二、按毒品危害防制條例於92年7月9日修正公布，自93年1月9
     日施行，而依修正後之規定，僅限於「初犯」及「5年後再
     犯」2種情形，始應先經觀察、勒戒或強制戒治程序。倘被
     告於5年內已再犯，經依法追訴處罰，縱其第3次（或第3次
     以上）再度施用毒品之時間，在初犯經觀察、勒戒或強制
     戒治執行完畢釋放5年以後，已不合於「5年後再犯」之規
     定，且因已於「5年內再犯」，顯見其再犯率甚高，原實施
     觀察、勒戒或強制戒治，已無法收其實效，即應依該條例
     第10條處罰，最高法院95年度第7次刑事庭會議決議參照。
     經查被告於93年12月8日觀察、勒戒執行完畢釋放後5年內
     ，再因毒品案件經法院判決確定，有本署刑案資料查註紀
     錄表在卷可考，是本件被告施用毒品之犯行，依前揭決議
     意旨，應予追訴。
三、核被告所為，係犯毒品危害防制條例第10條第1項之施用第
    一級毒品罪嫌。又被告曾受有期徒刑之執行完畢，有本署刑
    案資料查註紀錄表1份可參，其於5年內故意再犯本件有期徒
    刑以上之罪，為累犯，請依刑法第47條第1項規定加重其刑
    。扣押之第一級海洛因0.2公克，請依法宣告沒收。
四、依毒品危害防制條例第23條第2項、刑事訴訟法第251條第1
    項提起公訴。
    此  致
臺灣屏東地方法院
中    華    民    國    99    年    10    月    18    日
                              檢  察  官  陳  玠  儒
本件正本證明與原本無異
中    華    民    國    99    年    11    月     1    日
                              書  記  官  張 耀 臨
參考法條：（附錄本案所犯法條全文）
毒品危害防制條例第10條
施用第一級毒品者，處6月以上5年以下有期徒刑。
施用第二級毒品者，處3年以下有期徒刑。